---
title: "Zeitreihenanalyse und Prognose"
output: html_document
---
# Zeitreihenanalyse
## R Package für die Analyse
```{r packages, message=FALSE, warning=FALSE, include=FALSE}
library(dplyr)
library(tseries)
library(zoo)
library(markdown)
library(rlang)
library(tsibbledata)
library(tsibble)
library(xts)
library(fpp)
library(fpp3)
library(fpp2)
library(commonmark)
library(rmarkdown)
library(forecast)
library(forcats)
library(timeDate)
library(tsoutliers)
```


```{r views}
motor.df <- read.csv("~/Dokumente/R-Alle Data1/motororg.dat", header = TRUE) 
```

```{r }
motor.df

```

### Ein Datum Spalte einfügen
```{r Datum }
motor.df<-motor.df%>%
mutate(Date= seq.Date(from=as.Date("2016-01-01"), by="months",length.out = 48))%>%
  mutate(jahr=as.factor(year(Date)))

 
```

``` {r  }
motor_tsibble<-as_tsibble(motor.df,key=complaints,index = Date)

```

```{r}
motor_tsibble

```






``` {r }
Farben <- c("#E7B800", "#2E9FDF", "#FC4E07","red","green")

p <- ggplot(motor.df, aes(x =jahr, y = complaints))
bxp <- p + geom_boxplot(aes(color = jahr)) +
  scale_color_manual(values = Farben)
dp <- p + geom_dotplot(aes(color = jahr, fill = jahr),
                       binaxis='y', stackdir='center') +
  scale_color_manual(values = Farben) + 
  scale_fill_manual(values = Farben)

bxp
dp

```







## Including Plots
Hier wurde ein `tserie` kreiert

```{r }
ts.df<- ts(motor.df$complaints,start = c(2016,01,01), freq=12)
plot(ts.df,col="blue",xlab="Zeit",ylab="Beschwerde_Anzahl")
```
### Stationarität Prüfung
```{r Autokorrelation}
layout(1:2)
acf(ts.df)
pacf(ts.df)
```

### Die Zerlegung der Time Serie in Trend, Saisonalität und Random, dabei kann man die jährliche Saisonalität erkennen und der senkende Trend
```{r Time Serie zerlegung}
plot(decompose(ts.motor))
```
### Wir haben eine deutliche 6 Monatige Saisonalität

```{r Saisonalität identifizieren}
plot(decom.mot$figure,type="b",ylab="Seasonality index")

```
### Die jährliche Saisonalität ist ganz klar zu erkennen, während die halb jährliche Saisonalität ist nicht ganz deutlich zu erkennen.
```{r }
ggseasonplot(ts.df)+ggtitle("Saisonalität-Darstellung")

```
```{r   }
df.arima<-auto.arima(ts.df,seasonal = TRUE,
           D=NA,d=NA,
    ic = c("aicc", "aic", "bic"),
  stepwise = TRUE,nmodels = 100,  seasonal.test = c("seas", "ocsb", "hegy", "ch"),
 allowdrift = TRUE,
  allowmean = TRUE,
  lambda = TRUE,
  biasadj = FALSE,
  parallel = FALSE,
  trace = FALSE)
df.arima
```
### Die Resudien der Zeitreihe haben ein p_Value von 3%, sodass die Nullhypothese beibehalten kann. Das Diagramm bestätigt, dass die Residuen  weiß Rausch sind. Schließlich kann man mit der Prognose Anfangen

```{r }
checkresiduals(df.arima)

```

``` {r   Forecast }
df.arima%>%forecast(h=12)%>%autoplot()
```

``` {r   forecast Table}
df.arima%>%forecast(h=12)
```





